【裁判字號】    92,交聲,1627
【裁判日期】    921231
【裁判案由】    交管條例聲異
【裁判全文】
臺灣板橋地方法院交通事件裁定                  九十二年度交聲字第一六二七號
    原處分機關  交通部公路總局臺北區監理所
    異  議  人
    即受處分人  甲○○
右列異議人因違反道路交通管理處罰條例案件，對於交通部公路總局臺北區監理所於
民國九十二年十月八日以北監營字第裁四０－Ｃ00000000號違反道路交通管
理事件裁決書所為之處分，聲明異議，本院裁定如左：
        主  文
原處分撤銷。
甲○○不罰。
        理  由
一、原處分意旨略以：車號九Ｑ－四一０號營業一般小客車，於民國九十二年十月七
    日十五時許，於臺北縣板橋市○○路○段二四八號前，經臺北縣政府警察局交通
    隊執勤警員查獲異議人即駕駛人甲○○因「酒後駕車經測試酒精濃度為每公升零
    點八八毫克」違規，遂以北縣警交字第Ｃ00000000號舉發違反道路交通
    管理事件通知單當場舉發，嗣異議人甲○○於同年十月八日到案不服舉發情事，
    原處分機關乃於同日以北監營字第裁四０－Ｃ00000000號違反道路交通
    管理事件裁決書，依道路交通管理處罰條例第三十五條第一項第一款規定，裁處
    異議人罰鍰四萬九千五百元，並吊扣駕駛執照十二個月。
二、異議意旨略以：異議人於九十二年十月七日上午十一時許，與朋友喝酒，因有酒
    醉情狀，故另請朋友將車號九Ｑ－四一０號營業小客車移至臺北縣板橋市○○路
    六五號停車格內，嗣因皮包忘於車內，遂前往停車處拿取，於剛開啟車門時，與
    路旁欲停車之人士發生摩擦而起爭執，之後發生打架情事，經異議人打電話報警
    處理，未料警方於處理過程中認定異議人酒後駕車而將車輛拖至保管場，並開立
    違規通知單，異議人對此無法認同接受，為此聲明異議等語。
三、經查：車號九Ｑ－四一０號營業一般小客車，於九十二年十月七日十五時許，在
    臺北縣板橋市○○路○段二四八號前，經臺北縣政府警察局交通隊執勤警員張正
    文以駕駛人甲○○「酒後駕車經測試酒精濃度為每公升零點八八毫克」違規行為
    ，以北縣警交字第Ｃ00000000號舉發違反道路交通管理事件通知單當場
    舉發，嗣異議人甲○○於同年十月八日到案不服舉發情事，原處分機關乃於同日
    以北監營字第裁四０－Ｃ00000000號違反道路交通管理事件裁決書，依
    道路交通管理處罰條例第三十五條第一項第一款規定，裁處異議人甲○○罰鍰四
    萬九千五百元，並吊扣駕駛執照十二個月，異議人於同日收受該裁決書後隨即提
    起異議等情，有上開裁決書、掛號郵件收件回執、舉發違反道路交通管理事件通
    知單等件影本附卷可稽。異議人自始否認有酒後駕車之犯行，並於臺灣板橋地方
    法院檢察署九十二年度偵字第二０六五三號一案檢察官偵查時陳稱：伊當時沒有
    開車，只是要去車上拿證件、零錢，伊沒有開車撞到黃辰鍾的車尾，黃辰鍾的車
    子就停在伊車子的旁邊，可能是後來打架有敲到他的車尾等語，復於本院九十二
    年十月三十日訊問時陳稱：「（問：異議理由？）取締時我並沒有開車，我車停
    在停車格內，我是上車拿包包。（問：為何跟別人發生爭執？）」本來我要離開
    ，可能是因為我喝醉酒碰到別人車子，他們打我，我就報案。（問：當天在何處
    喝酒？）在朋友住處，中午十一點多左右，喝到十二點多，我有喝高梁跟啤酒。
    （問：警方對你進行酒精濃度測試？結果是零點八八毫克？）是的。（問：幾點
    離開朋友家？）十二點多快一點，我朋友住在板橋市○○路。」等語，核與證人
    羅家祥於上開偵查案件檢察官偵查時到庭證述：甲○○於九十二年十月七日到伊
    停車地點即警方查獲處係在臺北縣板橋市○○路○段二四八號前，與證人羅家祥
    之住址相近（臺北縣板橋市○○路○段二七七號四樓），是異議人陳稱當時去找
    過羅家祥，車子停在原地等詞，應堪採信，臺灣板橋地方法院檢察署檢察官亦認
    定異議人並無酒醉駕車之公共危險行為而於九十二年十二月十七日以九十二年度
    偵字第二０六五三號處分異議人不起訴確定，亦經本院調取上開偵卷核閱無訛。
    是本件舉發機關徒以異議人當時呼氣酒精濃度達每公升零點八八毫克，而無其他
    積極確切之證據證明異議人有駕駛之行為，遽認異議人涉有駕駛汽車經測試酒精
    濃度超過規定標準之違規行為，容有違誤。原處分機關逕依道路交通管理處罰條
    例第三十五條第一項第一款規定，裁處異議人甲○○罰鍰四萬九千五百元，並吊
    扣駕駛執照十二個月，尚有未洽，原處分應予撤銷，並諭知異議人不罰。
據上論斷，應依道路交通管理處罰條例第八十七條第二項，道路交通案件處理辦法第
二十條前段，裁定如主文。
中      華      民      國      九十二      年    十二    月    三十一  日
                                    臺灣板橋地方法院交通法庭
                                          法  官  樊  季  康
如不服本裁定應於收受後五日內向本院提出抗告狀。
                                          書記官  馬  秀  芳
中      華      民      國      九十二      年    十二    月    三十一  日


司法院資訊處製作；財團法人民間司法改革基金會備份。
